【裁判字號】    97,聲再,5
【裁判日期】    970519
【裁判案由】    聲請再審
【裁判全文】
臺灣士林地方法院刑事裁定               97年度聲再字第5號
再審聲請人  丙○○
受判決人
即被告      乙○○
            甲○○
上列再審聲請人因受判決人所涉妨害自由等案件，對於本院於中
華民國96年10月30日所為之96年度簡字第533 號第一審刑事確定
判決，聲請再審，本院裁定如下：
    主  文
再審之聲請駁回。
    理  由
一、本件聲請再審意旨略以：受判決人即被告乙○○（原確定判
    決及聲請再審狀均誤載為李柏鈞）及甲○○因聲請人丙○○
    告訴強盜取財案件，經本院以96年度簡字第533 號（聲請再
    審狀誤載為96年度易字第17號）判決判處強制罪刑確定，該
    判決依被告乙○○及甲○○所提出之驗傷單而認定聲請人丙○○酒醉肇事，並僅以強制罪論處，漏未審酌被告乙○○及
    甲○○於民國96年7 月16日開庭時所為有關聲請人丙○○應
    係酒後駕車而非酒駕肇事之相關陳述，是依上開陳述內容，
    足認被告乙○○及甲○○應受強盜取財罪之判決，爰依刑事
    訴訟法第420 條第1 項第6 款之規定聲請准予開始再審云云
    。
二、按聲請再審應以書狀敘述理由，附具原判決之繕本及證據，
    提出於管轄法院為之，刑事訴訟法第429 條定有明文，此乃
    法律上應具備之程式，如有欠缺，因刑事訴訟法並無應定期
    間先命其補正之規定，亦非抗告程序中所得補正，管轄法院
    僅得依同法第433 條規定裁定駁回，如確具有聲請再審之理
    由，祇能另行依法聲請，最高法院71年臺抗字第337 號判例
    及88年度臺抗字第416 號裁定意旨可資參照。次按，為受判
    決人之利益聲請再審，得由下列各人為之：一、管轄法院之
    檢察官，二、受判決人，三、受判決人之法定代理人或配偶
    ，四、受判決人已死亡者其配偶、直系血親、三親等內之旁
    系血親、二親等內之姻親或家長、家屬；又為受判決人之不
    利益聲請再審，得由管轄法院之檢察官及自訴人為之，刑事
    訴訟法第427 條及第428 條第1 項分別定有明文。又法院認
    為聲請再審之程序違背規定者，應以裁定駁回之，刑事訴訟
    法第433條亦定有明文。
三、經查：被告乙○○及甲○○所涉上開妨害自由等案件，業經
    本院以96年度簡字第533 號判決分別判處有期徒刑四月，並
    均減為有期徒刑二月在案，此有臺灣高等法院被告前案紀錄
    表及前開判決影本一份在卷可稽；又聲請人所為上開再審之
    聲請，雖引用刑事訴訟法第420 條第1 項第6 款為其依據，
    然依聲請再審狀所載意旨係主張被告乙○○及甲○○應論以
    較重之強盜取財罪，顯為受判決人之不利益而聲請，自與刑
    事訴訟法第420 條第1 項第6 款之規定不符，而聲請人既非
    上開判決管轄法院之檢察官，且非自訴人，揆諸前揭之規定
    ，依法即不得提起再審；況聲請人所為本件再審之聲請，並
    未附具原判決之繕本，參照前開之說明，其聲請再審之程式
    顯有欠缺，且屬無從補正，是聲請人所為上開聲請，其程序
    自屬違背規定，應予駁回。
據上論斷，應依刑事訴訟法第433條，裁定如主文。
中    華    民    國    97    年    5     月    19    日
                  刑事第五庭法  官  黃雅君
以上正本證明與原本無異。
如不服本裁定，應於送達後5日內，向本院提出抗告狀。
                            書記官  簡湘雲
中    華    民    國    97    年    5     月    19    日


司法院資訊處製作；財團法人民間司法改革基金會備份。
